【裁判字號】    98,抗,2032
【裁判日期】    981229
【裁判案由】    損害賠償
【裁判全文】
臺灣高等法院民事裁定                  98年度抗字第2032號
抗  告  人  乙○○
上列抗告人因與相對人甲○○間請求損害賠償事件，對於中華民
國98年11月17日臺灣士林地方法院98年度訴字第1379號所為裁定
提起抗告，本院裁定如下：
    主  文
原裁定廢棄。
    理  由
一、按提起民事訴訟，應依民事訴訟法第77條之13條規定繳納裁
    判費，此為必備之程式；惟訴訟標的之價額，應由法院核定
    之，同法第77條之1第1項亦有明文；又，原告之訴，有同法
    第249條第1項所列各款情形之一，依其情形可以補正者，審
    判長應定期間先命補正，經審判長定期間命其補正而不補正
    時，法院應以裁定駁回之（同法第249條第1項前段參照）。
    準此，當事人起訴以預納裁判費為必須具備之程式，欠闕此
    程式，經審判長限期命其補正，該當事人逾限仍不遵行者，
    始應認其起訴為不合法（最高法院18年上字第182號判例意
    旨參照）。
二、經查：
    (一)、抗告人因未於書狀內記載起訴聲明，且未據繳納裁判費
        ，經原法院於民國（下同）98年10月20日以無法核定訴
        訟標的價額為由，裁定命抗告人於送達後5日內補正起
        訴聲明並自行查報訴訟標的價額（見原法院卷第8頁）
        ；而抗告人於同年11月4日遵命補正其起訴聲明，並陳
        明其本件訴訟標的價額為新台幣600萬元乙節，有卷附
        民事補陳狀可參（見原法院卷第12頁），可徵抗告人已
        承法院之命補正起訴聲明並查報其訴訟標的價額甚明。
    (二)、是以，原法院前開裁定既僅命抗告人補正起訴聲明及自
        行查報訴訟標的價額，並未依職權核定訴訟標的價額及
        命抗告人應繳納之裁判費額，則原法院自應於抗告人補
        正起訴聲明及訴訟標的價額後，另就抗告人所陳明之訴
        訟標的價額予以核定其裁判費，並定期命抗告人繳納，
        而抗告人未遵命補正時，始得以抗告人起訴不合程式為
        由，裁定駁回其訴。惟原法院不查，逕以抗告人未依前
        開裁定補繳裁判費，其起訴程式要件有欠缺為由，裁定
        駁回抗告人之訴，於法自有未洽。
    (三)、從而，抗告意旨執此指摘原裁定不當，聲明廢棄，非無
        理由，爰由本院將原裁定廢棄，發回原法院另為適當之
        裁判。
三、據上論結，本件抗告為有理由，裁定如主文。
中    華    民    國    98    年    12    月    29    日
                    民事第十三庭
                        審判長法  官  蕭艿菁
                              法  官  陳姿岑
                              法  官  楊絮雲
正本係照原本作成。
本裁定除以適用法規顯有錯誤為理由外，不得再抗告。如提起再
抗告，應於收受後10日內委任律師為代理人向本院提出再抗告狀
。並繳納再抗告費新台幣１千元。
中    華    民    國    98    年    12    月    29    日
                              書記官  王秀雲

司法院資訊處製作；財團法人民間司法改革基金會備份。
